臺灣嘉義地方法院刑事判決　　　　　　　 96年度易字第303號
公　訴　人　臺灣嘉義地方法院檢察署檢察官
被　　　告　甲○○
　　　　　　　　　　（另案於臺灣雲林第二監獄執行中）
被　　　告　丙○○
　　　　　　　　　　（另案於臺灣嘉義監獄鹿草分監執行中）
上列被告因竊盜案件，經檢察官提起公訴（96年度偵字第2336號
、第2339號、第2340號、第2341號），本院判決如下：
    主  文
甲○○共同犯攜帶兇器竊盜貳罪，均累犯，各處有期徒刑玖月，
分別減為有期徒刑肆月又拾伍日。應執行有期徒刑柒月。
丙○○共同犯如附表所示之罪，各處如附表所示之刑，均減刑詳
如附表所載。應執行有期徒刑壹年。
甲○○被訴如附表編號3至8所示攜帶兇器竊盜部分均無罪。
    事  實
一、甲○○曾因違反毒品危害防制條例案件，經本院以92年度訴
    字第250號判處有期徒刑10月確定，又因施用毒品案件及違
    反護照條例案件，經本院以93年度訴字第166號、94年度嘉
    簡字第3號各處有期徒刑10月、3月併科罰金新臺幣（下同）
    3萬元，並定應執行有期徒刑1年併科罰金3萬元確定，於民
    國93年3月8日入監執行，嗣於94年10月18日假釋出獄，並於
    同年11月12日假釋期滿執行完畢。詎其仍不知警惕，與丙○○共同意圖為自己不法所有之犯意聯絡，於如附表編號1、2
    所示之時間，由甲○○騎乘未懸掛車牌之不詳機車，搭載丙○○至附表編號1、2所示之地點，由丙○○把風、甲○○持
    對人之生命、身體安全構成威脅，客觀上具危險性之螺絲起
    子、活動扳手及老虎鉗各1支（並未扣案），竊取如附表編
    號1、2所示被害人之物品，得手後變賣現金花用一空。丙○○另基於不法所有之犯意，復於附表編號3至8所示時間、地
    點，竊取如附表編號3至8所示被害人物品得逞。嗣經警循線
    得知丙○○涉犯本案，並由丙○○供出甲○○而查獲上情。
二、案經戊○○、庚○○、己○、丁○○訴由嘉義縣警察局民雄
    分局報告臺灣嘉義地方法院檢察署檢察官偵查起訴。
    理  由
壹、有罪部分：
一、按被告以外之人於審判外之陳述，雖為傳聞證據，然經當事
    人於審判程序同意作為證據，法院審酌該言詞陳述或書面陳
    述作成時之情況，認為適當者，亦得為證據。當事人、代理
    人或辯護人於法院調查證據時，知有刑事訴訟法第159條第1
    項不得為證據之情形，而未於言詞辯論終結前聲明異議者，
    視為有前項之同意，同法第159條之5定有明文。查證人即告
    訴人戊○○、庚○○、己○、丁○○等人於警詢中之供述，
    雖均係審判外之陳述，但被告於本院審理期日，就上開供證
    均未爭執其證據能力，又無顯然不可信之情況，揆之上開規
    定，自得為證據，一併敘明。
二、訊據被告2人對渠等於附表編號1、2所示時、地，共同竊取
    附表編號1、2所示被害人所有之抽水馬達各1個之事實；被
    告丙○○另對其於附表編號3至8號所示時、地，持扳手等物
    竊取如附表編號3至8所示被害人所有物品等節，迭於警詢、
    偵查中及本院審理時坦承不諱，並據證人即告訴人戊○○、
    庚○○、己○、丁○○分別於警詢、偵查中及證人即查獲之
    員警乙○○於本院審理時證述明確，復有告訴人己○簽立之
    贓物認領保管單及告訴人戊○○、庚○○、己○、丁○○出
    具之被害報告單、卷附照片2張及扣案之電纜線外殼附卷可
    查。被告2人前開自白部分（至被告丙○○供述被告甲○○
    共同參與附表所示編號3至8之竊盜犯行，不予採信理由，詳
    述後述）核與自己參與犯罪事實大致相符，可採為認定犯罪
    事實之證據。綜上所述，本案事證明確，被告2人上述竊盜
    犯行，均堪認定。
三、論罪科刑及沒收：
  (一)按刑法第321條第1項第3款之攜帶兇器竊盜罪，係以行為人
    攜帶兇器竊盜為其加重條件，此所謂兇器，其種類並無限制
    ，凡客觀上足對人之生命、身體、安全構成威脅，具有危險
    性之兇器均屬之（最高法院79年臺上字第5253號判例參照）
    。查被告甲○○持以竊取上開抽水馬達或電纜線之螺絲起子
    、老虎鉗或扳手各1支，均可拆卸螺絲及剪斷電線，足認該
    等物品質地堅硬，依社會一般觀念均足以對人之生命、身體
    安全構成威脅，在客觀上顯然具有危險性，應屬兇器。
  (二)核被告2人之所為，均係犯刑法第321條第1項第3款之攜帶兇
    器竊盜罪。其2人就就附表編號1、2所示犯行，有犯意之聯
    絡及行為之分擔，為共同正犯。被告2人於審理時均肯認所
    犯附表所示之罪，非事先預謀而係臨時起意所為，是被告甲○○所犯附表編號1、2所示之2罪及被告丙○○所犯附表所
    示之各罪，均犯意各別、行為互殊，各應予分論併罰。又被
    告甲○○曾因違反毒品危害防制條例案件，經本院以92年度
    訴字第250號判處有期徒刑10月確定，又因施用毒品案件及
    違反護照條例案件，經本院各以93年度訴字第166號、94年
    度嘉簡字第3號各處有期徒刑10月、3月併科罰金3萬元，並
    定應執行有期徒刑1年，併科罰金新臺幣3萬元確定，於93年
    3  月8日入監執行，嗣於94年10月18日假釋出獄，並於同年
    11  月12日假釋期滿執行完畢，有卷附之臺灣高等法院被告
    前案紀錄表1份可憑，其於受有期徒刑執行完畢後，5年以內
    故意再犯有期徒刑以上之本罪，為累犯，依刑法第47條第1
    項規定，加重其刑。爰審酌被告甲○○、丙○○，均正值壯
    年，竟竊取他人財物，無視法紀，尊重他人財產權觀念薄弱
    ，亦影響社會治安，且被告甲○○前有1次竊盜前科紀錄，
    被告丙○○有3次竊盜前科紀錄，有臺灣高等法院被告前案
    紀錄表各1份在卷可憑，2人均不思警惕而再犯本罪，顯見漠
    視法律，亦未能從中獲取教訓，不宜輕縱，惟念渠等犯後自
    警詢、偵查中迄本院審訊時，均坦承犯行，尚能知錯等一切
    情狀，分別量處如主文所示之刑。至公訴人雖就被告甲○○
    、丙○○分別具體求刑有期徒刑10月、8月，惟本院斟酌被
    告2人前均有多次竊盜前科，再犯本案，又未賠償被害人損
    失等一切情狀，認以宣告主文第1、2項所示之刑，較為妥適
    ，附此敘明。末查被告2人犯罪時間均在96年4月24日以前，
    合於減刑條件，爰依法予以減刑。
    至本案犯案之工具螺絲起子、活動扳手及老虎鉗各1支，並
    未扣案，且無法證明尚未滅失，為免將來執行困難，爰不另
    為沒收之諭知。
貳、被告甲○○被訴如附表所示編號3至8竊盜部分：
一、公訴意旨另略以：甲○○有如附表編號3至8所示，與被告丙○○共犯之攜帶兇器竊盜罪嫌等語，固以共犯丙○○之證述
    ；告訴人戊○○、庚○○、己○、丁○○分別於警詢、偵查
    中之證述；告訴人己○簽立之贓物認領保管單及告訴人戊○○、庚○○、己○、丁○○出具之被害報告單、卷附照片2
    張等件為據。然訊之被告甲○○堅詞否認有此部分之竊盜犯
    行，辯稱：伊只與被告丙○○偷過2次，1次在雲林，另1次
    在嘉義即附表編號1、2所示2處地點，此外，伊因有施用毒
    品之習慣，多在雲林地區活動，並未參與附表編號3至8所示
    竊盜犯行等語。
二、按犯罪事實應依證據認定之，無證據不得認定其犯罪事實；
    又不能證明被告犯罪者，應諭知無罪之判決，刑事訴訟法第
    154條第2項及第301條第1項分別定有明文。又按共同被告所
    為不利於己之陳述，固得採為其他共同被告犯罪之依據，惟
    此項不利之陳述，必須顯無瑕疵可指，而就其他方面調查又
    與事實相符，始足採為其他共同被告犯罪事實之認定，業經
    最高法院46年臺上字第419號著有判例。乃共同被告之自白
    或其他不利於己之陳述，固得作為認定其他共同被告犯罪之
    證據，但不得作為有罪判決之唯一證據，仍應調查其他必要
    之證據，以察其是否與事實相符，亦即仍須有補強證據以擔
    保該共同被告自白之真實性，始得採為斷罪之依據，並非絕
    對可由法院自由判斷該共同被告之自白或不利於己之陳述之
    證明力。而所謂補強證據，則指除該自白或不利於己之陳述
    本身之外，其他足以證明自白之犯罪事實確具有相當程度真
    實性之證據而言，雖所補強者，非以事實之全部為必要，但
    亦須因補強證據與自白之相互利用，足使犯罪事實獲得確信
    者，始足當之（最高法院88年度臺上字第45號判決意旨參照
    ）。
三、查證人即共犯丙○○固於偵查及本院審理時，迭證以附表所
    示編號3至8所示各次竊盜犯行，均係伊把風，由被告甲○○
    下手實施竊盜行為之分工方式，竊得各該被害人之抽水馬達
    等物；因伊並沒有代步之機車，所以都是被告甲○○騎機車
    邀伊共同竊盜，伊沒有辦法1個人搬運抽水馬達云云，公訴
    人乃憑以為被告甲○○有罪之論據，惟查：
  (一)被告甲○○先後於95年10月15日在雲林縣大埤鄉○鎮村○○
    道路、同年11月15日分別在嘉義縣溪口鄉游東村米粉宮7號
    及雲林縣大埤鄉嘉興村豐興33號、同年月30日在雲林縣斗南
    鎮新崙里港墘2號及雲林縣虎尾鎮西安里五間厝70號旁等處
    與另案共犯張詠生共同竊取財物等案，目前繫屬臺灣雲林地
    方法院審理中；於95年11月3日在雲林縣大埤鄉○○路旁某
    處施用第1級毒品海洛因、同年月4日在雲林縣元長鄉○○村
    ○○段584地號農田與被告丙○○共同竊取李金堂所有之抽
    水馬達等案，則經臺灣雲林地方法院分別判處有期徒刑8 月
    、9月等節，有臺灣高等法院被告前案紀錄表暨各該起訴書
    及刑事判決各1份在卷可考，由前開被告甲○○犯案地點除1
    處地點位處比鄰雲林縣大埤鄉之嘉義縣溪口鄉游東村外，其
    餘均在雲林縣境內以觀，被告甲○○所辯均在雲林縣境出入
    等語，尚非無據。
  (二)次查，被告丙○○前固供稱，伊無機車代步，所犯各次竊盜
    案件，均係被告甲○○騎乘機車至伊住處，邀約共同行竊云
    云。然訊之被告丙○○就伊於95年10月14日下午3時30分許
    ，獨自騎乘機車前往嘉義縣新港鄉○○村○○○地段459號
    農田，持老虎鉗竊取謝素秀所有之電纜線，經本院96年度嘉
    簡字第223號判處有期徒刑6月1案，該案機車來源，被告丙○○方稱伊於前1日即同年月13日，與被告甲○○共同前往
    附表編號7、8所示之地點行竊得逞後，伊先搭載甲○○回家
    ，隨即將機車騎走，隔日（14日）獨自行竊，嗣經警循線查
    獲而前往警局製作筆錄迄至當日深夜23時許，直到15日才騎
    返被告甲○○住處，再由被告甲○○載返云云。惟參酌前述
    被告甲○○於95年10月15日所涉竊盜案件之犯案時間、地點
    ，並觀諸被告丙○○所述被告甲○○將機車借伊使用，而自
    行返家，復於被告丙○○交還機車後，隨即另行找尋其他共
    犯共同行竊等節，則被告丙○○既均被動受被告甲○○邀約
    而行竊，豈有向被告甲○○借用交通工具而獨自行竊之理？
    又被告甲○○為何將伊代步工具借予被告丙○○，卻自行返
    家？既然被告2人有多次共同行竊犯行，被告甲○○於15日
    被告丙○○將機車返還時，為何不循例再度邀約共同行竊，
    而另找其他共犯作案？以上疑點均足令人懷疑被告丙○○證
    述被告甲○○共同參與竊案等節之真實性。
  (三)再者，被告甲○○被訴附表編號3至8所示竊盜犯行，除共犯
    丙○○之證述外，固有其餘證據資料如告訴人戊○○、庚○○、己○、丁○○分別於警詢、偵查中之證述；告訴人己○
    簽立之贓物認領保管單及告訴人戊○○、庚○○、己○、丁○○出具之被害報告單、卷附照片2張等物，然前開證據尚
    不足補強前開共犯丙○○之證述而擔保被告丙○○前開證述
    內容之真實性，即難遽為被告甲○○參與此部分竊盜犯行之
    斷罪依據。此外，復無其他積極事證可認被告有附表編號3
    至8所示之竊盜行為，依上開說明，共犯丙○○前開證述內
    容既顯有可疑，就其他方面調查又難證明被告甲○○確有此
    部分竊盜犯行，自不能徒憑共同被告丙○○片面之不實供述
    ，遽入人於罪，此部分竊盜罪嫌尚屬不能證明，應為無罪判
    決之諭知。
據上論斷，依應刑事訴訟法第299條第1項前段、第301條第1項，
刑法第28條、第321條第1項第3款、第47條第1項、第51條第5款
，中華民國96年罪犯減刑條例第2條第1項第3款、第7條、第10條
第1項，判決如主文。
本案經檢察官邱美英到庭執行職務。
中　　華　　民　　國　　96　　年　　7 　　月　　24　　日
                  刑事第四庭  法　官　王慧娟
上列正本證明與原本無異。
如不服本判決，應於判決送達後10日內向本院提出上訴狀（應附
繕本）。告訴人或被害人如對於本判決不服者，應具備理由請求
檢察官上訴，其上訴期間之計算係以檢察官收受判決正本之日期
為準。
中　　華　　民　　國　　96　　年　　 　   月　　24　　日
                        　  　書記官　黃子祝
附錄本案論罪法條全文：
中華民國刑法第321條第1項第3款
犯竊盜罪而有左列情形之一者，處 6 月以上、 5 年以下有期徒
刑：
三  攜帶兇器而犯之者。
中華民國刑法第320條第1項
意圖為自己或第三人不法之所有，而竊取他人之動產者，為竊盜
罪，處 5 年以下有期徒刑、拘役或 5 百元以下罰金。
附表
┌──┬──────┬──────────┬───┬──────┬─────────────┐
│編號│犯罪時間    │犯罪地點            │被害人│所竊財物    │被告丙○○所犯罪名、宣告刑│
│    │            │                    │      │            │及減刑之刑度              │
├──┼──────┼──────────┼───┼──────┼─────────────┤
│ 1  │95年10月3日 │嘉義縣新港鄉埤子村大│戊○○│抽水馬達1個 │丙○○共同犯攜帶兇器竊盜罪│
│    │中午12時    │排地段農田          │      │            │，處有期徒刑柒月。減為有期│
│    │            │                    │      │            │徒刑參月又拾伍日。        │
├──┼──────┼──────────┼───┼──────┼─────────────┤
│ 2  │95年10月3日 │嘉義縣新港鄉埤子村埤│庚○○│抽水馬達1個 │丙○○共同犯攜帶兇器竊盜罪│
│    │中午12時20分│子大排地段農田      │      │            │，處有期徒刑柒月。減為有期│
│    │            │                    │      │            │徒刑參月又拾伍日。        │
├──┼──────┼──────────┼───┼──────┼─────────────┤
│ 3  │95年10月7日 │嘉義縣新港鄉埤子村埤│己○  │抽水馬達1個 │丙○○犯攜帶凶器竊盜罪，處│
│    │            │子頭地段102地號農田 │      │            │有期徒刑柒月。減為有期徒刑│
│    │            │                    │      │            │參月又拾伍日。            │
├──┼──────┼──────────┼───┼──────┼─────────────┤
│ 4  │95年10月11日│嘉義縣新港鄉埤子村大│戊○○│抽水馬達2個 │丙○○犯攜帶凶器竊盜罪，處│
│    │中午12時許  │排地段農田          │      │            │有期徒刑捌月。減為有期徒刑│
│    │            │                    │      │            │肆月。                    │
├──┼──────┼──────────┼───┼──────┼─────────────┤
│ 5  │95年10月11日│嘉義縣新港鄉埤子村埤│丁○○│抽水馬達1個 │丙○○犯攜帶凶器竊盜罪，處│
│    │            │子地段449地號       │      │            │有期徒刑柒月。減為有期徒刑│
│    │            │                    │      │            │參月又拾伍日。            │
├──┼──────┼──────────┼───┼──────┼─────────────┤
│ 6  │95年10月11日│嘉義縣新港鄉埤子村埤│庚○○│抽水馬達1個 │丙○○犯攜帶凶器竊盜罪，處│
│    │            │子大排地段農田      │      │            │有期徒刑柒月。減為有期徒刑│
│    │            │                    │      │            │參月又拾伍日。            │
├──┼──────┼──────────┼───┼──────┼─────────────┤
│ 7  │95年10月13日│嘉義縣新港鄉埤子村埤│丁○○│電纜線50米  │丙○○犯攜帶凶器竊盜罪，處│
│    │            │子地段449地號農田   │      │            │有期徒刑柒月。減為有期徒刑│
│    │            │                    │      │            │參月又拾伍日。            │
├──┼──────┼──────────┼───┼──────┼─────────────┤
│ 8  │95年10月13日│嘉義縣新港鄉埤子村埤│己○  │電纜線1米半 │丙○○犯攜帶凶器竊盜罪，處│
│    │            │子頭地段102地號農田 │      │            │有期徒刑陸月。減為有期徒刑│
│    │            │                    │      │            │參月。                    │
└──┴──────┴──────────┴───┴──────┴─────────────┘
